臺灣嘉義地方法院刑事判決　　　　　　　 96年度訴字第479號
公　訴　人　臺灣嘉義地方法院檢察署檢察官
被　　　告　甲○○
指定辯護人　本院公設辯護人乙○○
上列被告因違反槍砲彈藥刀械管制條例等案件，經檢察官提起公
訴（96年度偵字第1932號），本院判決如下：
    主  文
甲○○未經許可，寄藏可發射子彈具有殺傷力之改造手槍，處有
期徒刑年貳月，併科罰金新台幣伍萬元，罰金如易服勞役，以
新台幣壹仟元折算壹日，扣案具殺傷力之改造手槍壹枝（含彈匣
壹個，槍枝管制編號：0000000000）沒收。又犯恐嚇危害安全罪
，處有期徒刑陸月，減為有期徒刑月。應執行有期徒刑年肆
月，併科罰金新台幣伍萬元，罰金如易服勞役，以新台幣壹仟元
折算壹日，扣案具殺傷力之改造手槍壹枝（含彈匣壹個，槍枝管
制編號：0000000000）沒收。
    事  實
一、甲○○（綽號三角）明知非經中央主管機關許可，不得寄藏
    可發射金屬或子彈具有殺傷力之槍枝，竟於民國93年間某日
    ，在嘉義縣中埔鄉○○村○○路655 巷8號住處，受真實姓
    名年籍不詳綽號「阿斌」之成年男子委託，代為保管該男子
    所交付，由仿WALTHER廠PPK/S型半自動手槍製造之槍枝換裝
    土造槍管改造而成，具殺傷力之手槍1枝（含彈匣1個，槍枝
    管制編號：0000000000，下稱改造手槍），並寄藏於上址。
    嗣於96年2月11曰22時許，甲○○受不知情之友人王傳齡要
    求，至郭春琴位於嘉義市○○路360 巷10號之居所，協助處
    理王傳齡、郭春琴二人間之糾紛，竟基於恐嚇危害安全之犯
    意，攜帶上揭改造手槍以及改造子彈2顆（經鑑定認均不具
    殺傷力）前往，而將改造手槍插放於腰際，使在場之郭春琴
    、郭文武（即郭春琴之弟）等人均得以目睹其持有槍械，並
    向郭春琴等人稱：「幹你娘雞歪，恁爸是後庄三角，妳是要
    怎麼」等語，致郭春琴等人因甲○○持有槍械及上揭言語而
    心生畏懼。嗣郭文武及其友人趁隙上前奪下上揭改造手槍及
    子彈，並於次日將之送交警方，始查悉上情。
二、案經嘉義縣警察局移送臺灣嘉義地方法院檢察署檢察官偵查
    起訴。
    理  由
一、按被告以外之人於審判外之陳述，雖不符刑事訴訟法第159
    條之1至第159條之4之規定，而經當事人於審判程序同意作
    為證據，法院審酌該言詞陳述或書面陳述作成時之情況，認
    為適當者，亦得為證據。當事人、代理人或辯護人於法院調
    查證據時，知有第159條第1項不得為證據之情形，而未於言
    詞辯論終結前聲明異議者，視為有前項之同意，刑事訴訟法
    第159條之5定有明文。查本件被告及其辯護人於言詞辯論終
    結前，對於下列供述證據之證據能力，並未聲明異議，復經
    本院於審理時逐一提示予被告及辯護人表示意見，本院審酌
    該等供述證據之取得過程並無瑕疵，與本案待證事實間復具
    有相當之關聯性，以之為本案證據並無不當，自得採為本件
    認定事實之基礎，合先敘明。
二、上揭犯罪事實，業經被告自白不諱，核與證人郭春琴、郭文
    武於警訊及偵查中供述之情節大致相符（見警卷第5頁至第
    10頁、偵卷第12頁至第14頁），復有被告非法持有之槍彈照
    片6張（見警卷第22頁至第24頁），以及扣案之改造手槍1枝
    、子彈2顆可資佐證。而該改造手槍經初步檢視，認槍枝結
    構完整、槍管暢通、具擊發機構並可發揮功能，屬管制槍枝
    之可能性較大，有嘉義縣警察局槍枝初步檢視報告表、初步
    檢視照片在卷足稽（見警卷第16頁至第18頁）；復經送鑑驗
    結果，認扣案之改造手槍機械性能良好，可擊發適用子彈，
    具殺傷力，有內政部警政署刑事警察局96年3月5日刑鑑字第
    0960028094號槍彈鑑定書1份在卷可佐（見偵卷第5頁至第8
    頁）。足認被告之自白與事實相符，本件事證明確，其犯行
    堪以認定。
三、論罪科刑：
(一)按寄藏與持有，均係將物置於自己實力支配之下，僅寄藏必
    先有他人之持有行為，而後始為之受寄代藏而已，故寄藏之
    受人委託代為保管，其保管之本身，亦屬持有，不過，此之
    持有係受寄之當然結果；則單純之持有，固不包括寄藏，但
    寄藏之受人委託代為保管，其保管之本身所為之持有，既係
    寄藏之當然結果，法律上自宜僅就寄藏行為包括之評價，不
    宜另就持有予以論罪（最高法院74年臺上字第3400號判例參
    照）；次按未經許可持有手槍，其持有之繼續，為行為之繼
    續，亦即一經持有手槍，罪已成立，但其完結須繼續至持有
    行為終了時為止，則包括持有之寄藏手槍行為，自亦為行為
    之繼續，其犯罪之完結須繼續至寄藏行為終了時為止，寄藏
    行為之終了既在法律修正公布施行後，自無行為後法律變更
    可言（最高法院88年度第8次刑事庭會議決議意旨參照），
    故本件尚不生刑法修正之新舊法比較適用問題。復按刑法第
    305條恐嚇罪所稱以加害生命、身體、自由、名譽、財產之
    事恐嚇他人者，係指以使人生畏怖心為目的，而通知將加惡
    害之旨於被害人而言（最高法院52年台上字第751號判例參
    照）；又所謂恐嚇，凡一切言語、舉動足以使人生畏怖心者
    均屬之，而該言語或舉動是否足以使他人生畏怖心，應依社
    會一般觀念衡量之；本件被告將改造手槍插放於腰際，並以
    上揭犯罪事實欄所載言詞恫嚇他人，其所為言語、舉動，衡
    諸社會通念，均足使人生畏怖之心。是核被告所為，係犯槍
    砲彈藥刀械管制條例第8條第4項之未經許可寄藏槍枝罪（公
    訴人認被告係犯同條項之未經許可持有槍枝罪，尚有未洽，
    惟其基本事實相同，本院得予審理，且因法條同一，故無變
    更起訴法條問題），以及刑法第305條之恐嚇危害安全罪。
    其所犯上開2罪，犯意各別，罪名互異，應予分論併罰。
(二)爰審酌被告國中肄業之智識程度，明知寄藏改造手槍係違法
    行為，竟仍為之，甫於96年2月3日遭查獲夜間於公共場所攜
    帶具殺傷力之武士刀（該案後由臺灣彰化地方法院於96年3
    月12日以96年度斗簡字第139號判處有期徒刑4月確定，有其
    臺灣高等法院被告前案紀錄表1紙在卷可稽），竟於間隔數
    日後之同年2月11日仍攜帶改造手槍前往恐嚇被害人，對社
    會治安所生之潛在危險非輕，惟其犯後坦承犯行，態度尚稱
    良好，已見悔悟之意等一切情狀，認公訴人就被告所犯未經
    許可寄藏改造手槍部分求處有期徒刑4年，尚屬過重，就恐
    嚇危害安全部分求處有期徒刑6月，尚稱妥適，爰分別量處
    如主文所示之刑，並就併科罰金部分諭知易服勞役之折算標
    準。
(三)按犯罪在96年4月24日以前者，除本條例另有規定外，依下
    列規定減刑：一、死刑減為無期徒刑；二、無期徒刑減為有
    期徒刑20年；三、有期徒刑、拘役或罰金，減其刑或金額二
    分之一。依本條例應減刑之罪，未經判決確定者，於裁判時
    ，減其宣告刑。96年7月4日公布、同年7月16日施行之中華
    民國九十六年罪犯減刑條例第2條第1項、第7條第1項分別定
    有明文。經查，被告係於93年至96年2月11日間犯本件未經
    許可寄藏改造手槍罪，並於96年2月11日犯本件恐嚇危害安
    全罪，其所犯上開2罪之犯罪時間均在96年4月24日以前，所
    犯恐嚇危害安全罪部分，並無不得減刑之例外情形，未經許
    可寄藏改造手槍部分，則依減刑條例第3條第1項第4款，不
    得減刑，爰依上開減刑條例之規定，就被告所犯恐嚇危害安
    全罪部分減其宣告刑如主文所示。
(四)扣案之改造手槍1枝（含彈匣1個，槍枝管制編號：00000000
    00號），係屬違禁物，不問屬於犯人與否，應依刑法第38條
    第1項第1款規定宣告沒收。至扣案之子彈2顆（經送鑑定試
    射1顆，故僅餘子彈1顆、彈殼1個），經鑑定認均不具殺傷
    力，非屬違禁物，雖為被告供本件恐嚇危害安全犯罪所用之
    物，但係被告受託保管者，非屬被告所有，爰不予宣告沒收
    ，附此敘明。
據上論斷，應依刑事訴訟法第299條第1項前段，槍砲彈藥刀械管
制條例第8條第4項，刑法第11條前段、第42條第3項前段、第51
條第5款、38條第1項第1款，中華民國九十六年罪犯減刑條例第2
條第1項第3款、第7條，判決如主文。
本案經檢察官陳志川到庭執行職務
中　　華　　民　　國　　96　　年　　7 　　月　　30　　日
                    刑事第三庭 審判長法　官  陳 仁 智
                                     法　官  鄭 雅 文
                                     法　官  陳 蒨 儀
上列正本證明與原本無異。
如不服本判決，應於判決送達後10日內向本院提出上訴狀（應附
繕本）。
中　　華　　民　　國　　96　　年　　7 　　月　　30　　日
                                     書記官  楊 國 色
附錄本判決論罪法條：
槍砲彈藥刀械管制條例第8條
未經許可，製造、販賣或運輸鋼筆槍、瓦斯槍、麻醉槍、獵槍
、空氣槍或第4條第1項第1款所定其他可發射金屬或子彈具有
殺傷力之各式槍砲者，處無期徒刑或5年以上有期徒刑，併科
新臺幣1,000萬元以下罰金。
未經許可，轉讓、出租或出借前項所列槍枝者，處5年以上有
期徒刑，併科新臺幣1,000萬元以下罰金。
意圖供自己或他人犯罪之用，而犯前2項之罪者，處無期徒刑
或7年以上有期徒刑，併科新臺幣1,000萬元以下罰金。
未經許可，持有、寄藏或意圖販賣而陳列第1項所列槍枝者，
處3年以上10年以下有期徒刑，併科新臺幣700萬元以下罰金。
第1項至第3項之未遂犯罰之。
中華民國刑法第305條
以加害生命、身體、自由、名譽、財產之事，恐嚇他人致生危害
於安全者，處2年以下有期徒刑、拘役或3百元以下罰金。
